【裁判字號】    98,易,1821
【裁判日期】    980911
【裁判案由】    傷害
【裁判全文】
臺灣臺北地方法院刑事判決              98年度易字第1821號
公  訴  人  臺灣臺北地方法院檢察署檢察官
被      告  甲○○
上列被告因傷害案件，經檢察官提起公訴（九十八年度偵字第一
三二四三號），本院判決如下：
    主      文
甲○○傷害人之身體，處拘役伍拾日，如易科罰金，以新臺幣壹
仟元折算壹日。
扣案之高爾夫球桿壹支沒收。
    事實及理由
一、本案犯罪事實除引用如附件所示之起訴書之記載外，另補充
    記載如下：甲○○有違反麻醉藥品管理條例案件前科，於民
    國八十四年十一月間，因違反麻醉藥品管理條例案件，經臺
    灣板橋地方法院以八十四年度易字第五六五六號判決判處有
    期徒刑六月確定，於八十五年一月二十三日易科罰金執行完
    畢（不構成累犯）。丙○○受有左手肘挫傷六公分ｘ一公分
    、左胸壁挫傷四公分ｘ三公分等傷害。案經丙○○訴由臺北
    市政府警察局信義分局報請臺灣臺北地方法院檢察署檢察官
    偵查起訴。
二、證據名稱：
(一)被告甲○○於本院審理中之自白。
(二)證人即告訴人丙○○之證述。
(三)證人乙○○之證述。
(四)臺北醫學大學附設醫院診斷證明書。
(五)扣案之高爾夫球桿一支及照片列印資料。
三、核被告所為，係犯刑法第二百七十七條第一項之傷害罪。爰
    審酌被告之品行、因行車糾紛萌生傷害之犯意而對告訴人為
    傷害行為之犯罪動機、目的、手段、告訴人所受之傷害程度
    ，並參酌被告罹有情感性精神病（憂鬱症），此有啟誠聯合
    診所門診紀錄及病歷紀錄在卷可按，暨被告犯罪後坦承犯行
    之態度等一切情狀，量處如主文所示之刑，並諭知易科罰金
    之折算標準。至扣案之高爾夫球桿一支，為被告傷害告訴人
    所用之物，且為被告所有，業據被告供陳在卷，爰依刑法第
    三十八條第一項第二款之規定，宣告沒收之。
四、本案為諭知拘役得易科罰金之有罪判決，爰依刑事訴訟法第
    三百十條之一之規定為判決之記載，附此敘明。
據上論斷，應依刑事訴訟法第二百八十四條之一、第二百九十九
條第一項前段、第三百十條之一第一項、第二項，刑法第二百七
十七條第一項、第四十一條第一項前段、第三十八條第一項第二
款，刑法施行法第一條之一第一項、第二項前段，判決如主文。
本案經檢察官楊展庚到庭執行職務
中    華    民    國    98    年    9     月    11    日
                  刑事第十一庭  法  官  黃紹紘
以上正本證明與原本無異。
如不服本判決應於收受送達後十日內向本院提出上訴書狀，並應
敘述具體理由；其未敘述上訴理由者，應於上訴期間屆滿後二十
日內向本院補提理由書（均須按他造當事人之人數附繕本）「切
勿逕送上級法院」。告訴人或被害人如對於本判決不服者，應具
備理由請求檢察官上訴，其上訴期間之計算係以檢察官收受判決
正本之日期為準。
                                書記官  陳靜君
中    華    民    國    98    年    9     月    21    日
附錄本案論罪科刑所犯法條全文
刑法第二百七十七條
傷害人之身體或健康者，處三年以下有期徒刑、拘役或一千元以
下罰金。
犯前項之罪因而致人於死者，處無期徒刑或七年以上有期徒刑；
致重傷者，處三年以上十年以下有期徒刑。
附件：
臺灣臺北地方法院檢察署檢察官起訴書
                                     98年度偵字第13243號
    被      告  甲○○  男  41歲（民國○○年○月○○日生）
                        住臺北縣中和市○○路118號6樓
                        國民身分證統一編號：Ｚ000000000號
上列被告因傷害案件，已經偵查終結，認應該提起公訴，茲將犯
罪事實及證據並所犯法條分敘如下：
          犯罪事實
一、甲○○於民國97年11月5日中午12時許，駕駛車號898-MD號
    營業小客車，在臺北市○○區○○街220巷臺北醫學大學附
    設醫院門口，與騎乘車號DRW-372號重機車之丙○○發生行
    車糾紛，竟基於傷害之犯意，自其營業小客車後行李箱取出
    高爾夫球桿1支揮向丙○○，致丙○○受有左手肘、左胸壁
    挫傷之傷害。
二、案經被害人丙○○委由告訴代理人余鑑昌律師訴請臺北市政
    府警察局信義分局報告偵辦。
          證據並所犯法條
一、證據：證據名稱暨待證事實：
┌──┬────────┬──────────────┐
│編號│  證 據 名 稱   │        待 證 事 實         │
├──┼────────┼──────────────┤
│ 一 │被告甲○○之供述│伊於上開時地與告訴人丙○○發│
│    │                │生行車糾紛，伊持高爾夫球桿1 │
│    │                │支毆打告訴人1下之事實       │
├──┼────────┼──────────────┤
│ 二 │證人丙○○之證述│全部犯罪事實                │
├──┼────────┼──────────────┤
│ 三 │證人乙○○之證述│全部犯罪事實                │
├──┼────────┼──────────────┤
│ 四 │臺北醫學大學附設│告訴人於97年11月5日至該院急 │
│    │醫院97年11月5日 │診就醫，受有上開傷害之事實  │
│    │診斷證明書1紙   │                            │
└──┴────────┴──────────────┘
二、所犯法條：核被告所為，係犯刑法第277條第1項之傷害罪嫌
    。
三、告訴暨報告意旨另以：被告甲○○於持高爾夫球桿毆打告訴
    人丙○○後，即欲駕車離去，為告訴人伸入駕駛座阻止而與
    被告發生拉扯，致告訴人受有右下肢、右膝挫傷之傷害。因
    認被告亦涉有刑法第277條第1項之傷害罪嫌云云。惟按犯罪
    事實應依證據認定之，無證據不得認定犯罪事實，刑事訴訟
    法第154條第2項定有明文。而認定不利於被告之事實，須依
    積極證據，苟積極證據不足為不利於被告事實之認定時，即
    應為有利於被告之認定，更不必有何有利之證據。又告訴人
    之指述係以使被告受刑事訴追為目的，不得僅憑告訴人之指
    訴遽令被告入罪，最高法院30年上字第816號判例、52年台
    上字第1300號判例可資參照。訊據被告雖坦承曾於車上與告
    訴人發生拉扯一情，惟堅決否認涉有上開犯嫌，辯稱：伊坐
    在車上，如何傷害告訴人等語。經查，告訴人係將上半身伸
    入車內阻止被告駕車離去而與被告發生拉扯一節，業據告訴
    人、被告供述一致；而參諸告訴人指陳之受傷處，為右下肢
    、右膝之挫傷一情，此有上開診斷證明書1紙附卷可參，是
    被告如何能於車內以何拉扯之方法傷害告訴人所指部位，即
    非無疑，尚難認被告有何可能造成告訴人前揭傷害之認識，
    而具有傷害之犯意，自非得以傷害罪嫌相繩。惟此部分若成
    立犯罪，即與前開起訴部分有接續犯之實質上一罪關係，爰
    不另為不起訴處分。
三、依刑事訴訟法第251條第1項提起公訴。
    此  致
臺灣臺北地方法院
中    華    民    國    98    年    6     月    24    日
                              檢 察 官    李  鴻  維
本件正本證明與原本無異
中    華    民    國    98    年    7     月    1     日
                              書 記 官    朱      翎
附錄本案所犯法條全文
刑法第277條
（普通傷害罪）
傷害人之身體或健康者，處3年以下有期徒刑、拘役或1千元以下
罰金。
犯前項之罪因而致人於死者，處無期徒刑或7年以上有期徒刑；
致重傷者，處3年以上10年以下有期徒刑。


司法院資訊處製作；財團法人民間司法改革基金會備份。
